【裁判字號】    95,抗,931
【裁判日期】    951113
【裁判案由】    沒入保證金
【裁判全文】
臺灣高等法院刑事裁定                   95年度抗字第931號
抗  告  人
即  被  告  甲○○
                      樓
上列抗告人因違反毒品危害防制條例案件，不服臺灣板橋地方法
院中華民國95年9月27日所為沒入保證金之裁定（95年度聲字第
2997號），提起抗告，本院裁定如下：
    主  文
抗告駁回。
    理  由
一、本件抗告意旨略以：抗告人即被告甲○○於因違反毒品危害
    防制條例案件，前經依檢察官聲請指定保證金新台幣10,000
    元，由具保人劉文政出具現金保證後，將被告釋放。嗣被告
    於95年8月初離家，至同月26日返家後始知錯過檢察官傳喚
    日期，即等待再傳，然迄今未收到檢察官再次傳票，而具保
    人與被告屬雇主與受僱人關係，被告於7月離職後，具保人
    不知被告交友及出入場所，故無法通知或帶被告到案執行。
    被告所犯係毒品案件，並非重大刑案，並無逃匿必要，僅因
    未再收到檢察官傳票，竟遭沒入保證金，被告不服，爰提起
    本件抗告云云。
二、按具保之被告逃匿者，應命具保人繳納指定之保證金額，並
    沒入之。保證金已繳納者，以法院之裁定沒入之，刑事訴訟
    法第118條第1項、第121條第1項別定有明文。查本件被告甲
    ○○因違反毒品危害防制條例案件，前經台灣板橋地方法院
    檢察署檢察官諭知交保新台幣10,000元，而由具保人於繳納
    該保證金後，免於羈押，嗣被告經臺灣板橋地方法院於95年
    7月14日以95年簡字第2553號判處有期徒刑3月確定，移送台
    灣板橋地方法院檢察署執行，而經該署檢察官依被告之住所
    ：臺北縣三重市○○○街136巷21之1號6樓傳喚到案執行，
    惟被告無正當理由不到案執行，嗣經該署檢察官於95年8月
    16日指派警員前往被告上開住所拘提，因被告未居住該處而
    拘提未獲，該署另於95年8月29日通知具保人轉知或帶同被
    告到案接受執行，惟具保人未能遵期帶同被告到案接受執行
    ，此有臺灣板橋地方法院檢察署送達證書2紙、臺灣臺北地
    方法院檢察署拘票暨拘提報告書各1份、法務部戶役政連結
    作業系統查詢資料2紙及保證金收據影本1紙等在卷可稽，是
    具保之被告既迭經傳、拘未獲，具保人亦未能偕同被告到案
    接受執行，被告顯已逃匿，原審因而依上揭法條規定，於95
    年9月27日裁定沒入具保人所繳納之保證金10,000元，經核
    並無不合，抗告人執上詞指摘原審裁定不當，尚難認有理由
    ，應予駁回。
三、據上論斷，依刑事訴訟法第412條，裁定如主文。
中    華    民    國    95    年    11    月    13    日
                  刑事第二十庭審判長法  官  尤豐彥
                                    法  官  黃金富
                                    法  官  魏新國
以上正本證明與原本無異。
不得再抗告。
                                    書記官  吳玉華
中    華    民    國    95    年    11    月    13    日


司法院資訊處製作；財團法人民間司法改革基金會備份。
